Inventaris van het archief van Johan de Witt, raadpensionaris van Holland, 1653-1672
Nationaal Archief, Den Haag
- Ingekomen missiven van Nederlandse diplomaten in het buitenland, F
  - Denemarken, F.1
    - Bijzondere gezantschappen, F.1.2
      - Mr. Govert van Slingelandt, mr. Pieter Vogelsangh, mr. Pieter de Huybert en Willem van Haren (1659-1661), F.1.2.3
        - Missiven van mr. Govert van Slingelandt, extraordinaris ambassadeur naar Denemarken, aan de raadpensionaris, 1659 - 1660; 1546-1548
          - 1660, 1547
          - 1660, 1548
        - Missiven van mr. Govert van Slingelandt en mr. Pieter Vogelsangh, extraordinaris ambassadeurs naar Denemarken, aan de raadpensionaris, 1659 - 1660; 1549-1550
          - 1659, 1549
          - 1660, 1550
        - Missiven van mr. Govert van Slingelandt en mr. Pieter Vogelsangh, extraordinaris ambassadeurs naar Denemarken, aan de raadpensionaris, 1660; 1551
        - Missiven van mr. Pieter Vogelsangh, extraordinaris ambassadeur naar Denemarken, aan de Staten van Holland, 1659 - 1661; 1552-1554
          - 1659, 1552
          - 1660, 1553
          - 1661, 1554
        - Missiven van mr. Pieter Vogelsangh, extraordinaris ambassadeur naar Denemarken, aan de raadpensionaris, 1659 - 1661; 1555-1559
          - 1659, 1555
          - 1659, 1556
          - 1660, 1557
          - 1660, 1558
          - 1661, 1559
      - Jhr. Godard Adriaen van Reede van Amerongen (1665), F.1.2.4
        Zie Schutte, Repertorium Nederlandse vertegenwoordigers, 204-205.
        - Missiven van jhr. Godard Adriaen van Reede van Amerongen, extraordinaris ambassadeur naar Denemarken, aan de Staten van Holland, 1665; 1560
        - Missiven van jhr. Godard Adriaen van Reede van Amerongen, extraordinaris ambassadeur naar Denemarken, aan de raadpensionaris, 1665; 1561
      - Jhr. Godard Adriaan van Reede van Amerongen (1667), F.1.2.5
        Zie Schutte, Repertorium Nederlandse vertegenwoordigers, 205.
        - Missiven van jhr. Godard Adriaen van Reede van Amerongen, extraordinaris ambassadeur naar Denemarken, aan de raadpensionaris, 1667; 1562
      - Mr. Johan de Witt Johansz. (1670-1671), F.1.2.6
        Zie Van der Aa, Biographisch Woordenboek XX, 371 en Japikse, 'Witt (Johan de) (4)', in: NNBW III, kol. 1458-1459.
        - Missiven van mr. Johan de Witt Johansz., extraordinaris gedeputeerde naar Denemarken, aan de Staten van Holland, 1670; 1563
        - Missiven van mr. Johan de Witt Johansz., extraordinaris gedeputeerde naar Denemarken, aan de raadpensionaris, 1671; 1564
      - Daniel Oem van Wijngaerden (1672), F.1.2.7
        Zie Van der Aa, Biographisch Woordenboek XIV, 39-40.
        - Missiven van Daniel Oem van Wijngaerden, extraordinaris ambassadeur naar Denemarken, aan de Staten van Holland, 1672; 1565
        - Missiven van Daniel Oem van Wijngaerden, extraordinaris ambassadeur naar Denemarken, aan de raadpensionaris, 1672; 1566
    - Stukken afkomstig uit de Loketkas van Holland, F.1.3
      - Stukken met het opschrift "Onderhandelingen met Denemarken, 1657 - 1671", 1567-1569
        Door Leupe c.s. bijeengebracht in één portefeuille.
        - Recueil stukken rakende onderhandelingen met Denemarken, voornamelijk de Noordse Oorlog betreffende, 1657-1660, 1567
          Voorm. Loketkas van Holland: A 20.
        - Kopieën, concepten en andere stukken betreffende handelingen met Denemarken, 1665-1671, 1568
          Voorm. Loketkas van Holland: A 20, 21.
        - Kopieën van traktaten met Denemarken, 1569; 1649, 1653, 1657 en 1666
          Voorm. Loketkas van Holland: AA 34.
      - Stukken betreffende onderhandelingen met Denemarken, 1652-1654; 1570
        Voorm. Loketkas van Holland: A 27 in 3.
      - Missive van Jacob van Wassenaer Obdam, luitenant-admiraal, aan de Staten van Holland, geschreven op het schip d'Eendracht, ten anker liggend voor Sparo en Romps, 1659 jun 20; 1571
      - Memorie van Poul von Klingenberg en Peter Charisius, ministers van de koning van Denemarken in Den Haag, aan de Staten van Holland, 1666 jun 25; 1572
  - Duitsland, F.2
    Voor de Spaanse Nederlanden, zie rubriek F.8.
    - Vaste vertegenwoordiging, F.2.1
      - te Keulen, F.2.1.1
        - Lucas van Hoff (1653-1659), F.2.1.1.1
          Zie Schutte, Repertorium Nederlandse vertegenwoordigers, 182.
          - Missiven van Lucas van Hoff, agent te Keulen, aan de raadpensionaris, 1653 - 1659; 1573-1579
            - 1653, 1573
            - 1654, 1574
            - 1655, 1575
            - 1656, 1576
            - 1657, 1577
            - 1658, 1578
            - 1659, 1579
        - Hendrik Holwegh (1659), F.2.1.1.2
          - Missiven van Hendrik Holwegh, agent te Keulen, aan de raadpensionaris, 1659; 1580
        - Gerard Hamel Bruynincx (1659-1666), F.2.1.1.3
          Zie Schutte, Repertorium Nederlandse vertegenwoordigers, 134-135.
          - Missiven van mr. Gerard Hamel Bruyninx en Hendrik Holwegh, agenten te Keulen, aan de raadpensionaris, 1659; ---
            Ontbreekt.
          - Missiven van mr. Gerard Hamel Bruyninx, agent te Keulen, aan de raadpensionaris, 1659-1663, 1665; 1581-1586
            Zie ook de inv.nrs. 1603-1611 voor zijn verblijf bij de Rijksdag in Regensburg en de keizer.
            - 1659, 1581
            - 1660, 1582
            - 1661, 1583
            - 1662, 1584
            - 1663, 1585
            - 1665 feb - dec, 1586
        - Mr. Cornelis Ascanius van Sypesteyn (1671), F.2.1.1.4
          - Missiven van mr. Cornelis Ascanius van Sypesteyn, commissaris te Keulen, aan de raadpensionaris, 1671; 1587
      - te Hamburg en Lübeck, F.2.1.2
        - Matthias Römer (1652-1675), F.2.1.2.1
          Zie Schutte, Repertorium Nederlandse vertegenwoordigers, 193.
          - Missiven van Matthias Römer, resident te Hamburg en commissaris naar Brunswijk, aan de Staten van Holland, 1655-1662 en 1671-1672; 1588-1592
            - 1655-1660, 1588
            - 1661 okt-nov, 1589
            - 1662 jan-apr, 1590
            - 1671, 1591
            - 1672, 1592
          - Missiven van Matthias Römer, resident te Hamburg, aan de raadpensionaris, 1659 en 1662; 1593-1594
            - 1659 jan. 4 - sept. 6, 1593
            - 1662 apr7, 1594
          - Missiven van Matthias Römer, resident te Hamburg en commissaris naar Brunswijk, aan de raadpensionaris, 1671; 1595
          - Kopieën van missiven van Matthias Römer, resident te Hamburg ,aan de Staten-Generaal, 1655 - 1661; 1596-1602
            - 1655, 1596
            - 1656, 1597
            - 1657, 1598
            - 1658, 1599
            - 1659, 1600
            - 1660, 1601
            - 1661, 1602
      - bij de keizer en bij de Rijksdag, F.2.1.3
        - Gerard Hamel Bruynincx (1664-1690), F.2.1.3.1
          - Missiven van mr. Gerard Hamel Bruyninx, resident te Regensburg, aan de raadpensionaris, 1664-1669; 1603-1610, ---
            De brieven zijn geschreven vanuit:
            1664 mrt - 1665 jan. vanuit Regensburg
            1665 febr. - dec. vanuit Keulen
            1666 febr. - 1668 okt. vanuit Regensburg
            1668 nov. - 1669 vanuit Frankfort a.d. Main
            - 1664 mrt - dec, 1603
            - 1665 jan, 1604
            - 1665 feb - dec: zie Keulen, ---
            - 1666 feb - dec, 1605
            - 1667, 1606
            - 1668 jan - okt, 1607
            - 1668 nov - dec, 1608
            - 1668 dec, 1609
            - 1669, 1610
          - Missiven mr. Gerard Hamel Bruyninx, resident te Wenen, aan de Staten van Holland en de raadpensionaris, 1672; 1611
      - te Frankfort aan de Main, F.2.1.4
        - Mr. Abraham Malapert (1669-1672), F.2.1.4.1
          Zie Schutte, Repertorium Nederlandse vertegenwoordigers, 178.
          - Missiven van mr. Abraham Malapert, resident te Frankfort a.d. Main, aan de Staten van Holland, 1671 - 1672; 1612-1613
            - 1671, 1612
            - 1672, 1613
          - Missiven van mr. Abraham Malapert, resident te Frankfort a.d. Main, aan de raadpensionaris, 1671 - 1672; 1614-1615
            - 1671, 1614
            - 1672, 1615
    - Bijzondere gezantschappen, F.2.2
      - Bij de Hanzesteden, F.2.2.1
        - Mr. Jacob de Witt en Anthony Oetgens van Waveren (1653), F.2.2.1.1
          Zie Van der Aa, Biographisch Woordenboek XX, 370, en Japikse, 'Witt (Jacob de)', in: NNBW III, 1455-1456.
          - Missiven van mr. Jacob de Witt en Anthony Oetgens van Waveren, gezanten naar de vredehandel te Lübeck, aan de Staten van Holland, 1653 jan. - mrt; 1616
        - Mr. Coenraed van Beuningen, Epo van Bootsma en Rudolph Wilhelm baron van In- en Kniphuizen (1654), F.2.2.1.2
          Zie Schutte, Repertorium Nederlandse vertegenwoordigers, 104-105.
          - Missiven van mr. Coenraed van Beuningen, gezant naar Bremen, aan de Staten van Holland, 1654; 1617
          - Missiven van mr. Coenraed van Beuningen, gezant naar Bremen, aan de raadpensionaris, 1654; 1618
      - Bij de hertogen van Brunswijk, F.2.2.2
        - Thomas Römer (1653-1655), F.2.2.2.1
          Zie Schutte, Repertorium Nederlandse vertegenwoordigers ,193.
          Voor de missiven aan de Staten en de raadpensionaris, zie rubriek F.2.1.2.1.
        - Jhr. Arent Jurrien van Haersolte (1665-1666), F.2.2.2.2
          Zie Regt, 'Haersolte (Arend Jurriën van)', in: NNBW VI, 668.
          - Missiven van jhr. Arent Jurrien van Haersolte, gezant naar Brunswijk-Lüneburg, aan de raadpensionaris, 1665 - 1666; 1619-1620
            - 1665, 1619
            - 1666, 1620
        - Theodore Brasser (1671-1672, F.2.2.2.3
          Zie Schutte, Repertorium Nederlandse vertegenwoordigers, 190.
          - Missiven van Theodore Brasser, commissaris in Brunswijk-Lüneburg, aan de Staten van Holland, 1671 - 1672; 1621-1622
            - 1671 jan - mrt, 1621
            - 1672 jan - aug, 1622
          - Missiven van Theodore Brasser, commissaris in Brunswijk-Lüneburg, aan de raadpensionaris, 1671 - 1672; 1623-1624
            - 1671 jan - mrt, 1623
            - 1672 jan- aug, 1624
      - Bij de hertogen van Brunswijk en de bisschop van Münster, F.2.2.3
        - Daniel (Oem) van Wijngaerden, jhr. Godard Adriaen van Reede van Amerongen, Adolph Henrich baron van Ripperda en Bernard Heringa van Grovestins (1671), F.2.2.3.1
          - Missiven van Daniel Oem van Wijngaerden, extraordinaris ambassadeur naar Brunswijk-Lüneburg, aan de raadpensionaris, 1671 apr - jul; 1625
          - Missiven van Godard Adriaen van Reede van Amerongen, extraordinaris ambassadeur naar Brunswijk-Lüneburg, aan de raadpensionaris, 1671 jun; 1626
        - Mr. Petrus Cunaeus (1671), F.2.2.3.2
          Zie Schutte, Repertorium Nederlandse vertegenwoordigers, 102.
          - Missiven van mr. Pieter Cunaeus, commissaris naar de bisschop van Munster, aan de Staten van Holland, 1671; 1627
          - Missiven van mr. Pieter Cunaeus, commissaris naar de bisschop van Munster, aan de raadpensionaris, 1671; 1628
      - Bij de stad en de keurvorst van Keulen, F.2.2.4
        - Mr. Cornelis Ascanius van Sypesteyn, F.2.2.4.1
          - Missiven van mr. Cornelis Ascanius van Sypesteyn, commissaris te Keulen, aan de Staten van Holland, 1671; 1629
    - Stukken afkomstig uit de Loketkas van Holland, F.2.3
      - Stukken met opschrift "Duitschland, Varia, 1653-1671", 1630-1635
        - Stukken en retroacta betreffende onderhandelingen met Brandenburg over traktaten van alliantie, 1653, 1655, 1665, 1666., 1630
          Voorm. Loketkas van Holland: A 5
        - Retroacta aangaande het different tussen de hertog van Brunswijk en de stad, met een relaas van het beleg van de stad Brunswijk in 1669, een en ander verzameld door De Witt, 1669, 1631
          Voorm. Loketkas van Holland: A 9, 13.
        - Resoluties, memories en andere stukken over de aangeboden alliantie met de aangrenzende Duitse vorsten, 1657, 1632
          Voorm. Loketkas van Holland: A 5, B 14.
        - Recueil van stukken nopens het geschik tussen de bisschop van Munster en de stad, en de bemiddeling van de Staten in deze zaak, 1657 - 1660, 1633
          Voorm. Loketkas van Holland: B 24.
        - Verzameling stukken betreffende de differenten tussen de Staten-Generaal en de bisschop van Munster, 1665, 1634
        - Stukken rakende de onderhandelingen met de keizerlijke gezanten Lisola en Camprich over de verdediging van Keulen, 1671, 1635
          Voorm. Loketkas van Holland: A 16.
      - Stukken met het opschrift "Brandenburg Hoefijsersche schuld, 1614 - 1662": recueil van stukken betreffende de schuld van Brandenburg, bekend onder de naam van Hoefijsersche schuld, 1636
        Voorm. Loketkas van Holland: A 11, B 24
      - Stukken met het opschrift "Oost-Friesland, 1648 - 1669", 1637-1638
        - Stukken rakende de geschillen in Oost-Friesland, 1648 - 1665, 1637
          Voorm. Loketkas van Holland: B 33
        - Papieren aangaande het different tussen Victor Friesen en de stad Embden, gesteld ter beslissing van de Staten-Generaal der Verenigde Nederlanden, 1669, 1638
          Voorm. Loketkas van Holland: A 25
    - Overige correspondenten, F.2.4
      - Missiven en adviezen, 1654-1655; 1639-1640
        - 1654 aug - dec, 1639
          Uit Gelderland, Aken, Zeeland, Frankrijk, Overijssel en Brussel.
        - 1655 jan - dec, 1640
          Uit Keulen, Rome enz.
      - Adviezen van De la Grand Maison (en NN) aan ..., 1641-1643
        - 1655 jun - dec, 1641
          Uit Stettin en Hamburg.
        - 1656 jan - dec, 1642
          Meest uit Stettin.
        - 1657 jan - feb, 1643
          Uit Stettin.
      - Diverse missiven uit Duitsland, 1658-1659; 1644; (2823 8c)
        Correspondenten:
        Mortaigne, Hamburg,
        1658 sept. 1/11
        Galen, Christoph Bernhard, bisschop van Münster, 1658 apr. 18
        Kyvit Sybrandus aan RP, Düsseldorf 1659 apr. 12
      - Missiven van Johan van Wesel aan de raadpensionaris, 1658-1659; 1645-1647
        - 1658, 1645
          Geschreven vanuit Münster,
        - 1659, 1646
          Geschreven vanuit Düsseldorf, Koblenz en Bonn.
        - 1662, 1647
          Geschreven vanuit vanuit Sassenberg
      - Missiven van "GCG" aan ..., 1648-1649
        - 1658, 1648
          Geschreven vanuit Frankfort
        - 1659, 1649
          Geschreven vanuit Düsseldorf en Keulen.
      - Kopie van een brief van burgemeesteren en raden van de stad Emden aan de Staten-Generaal, 1667 apr. 27; 1650
  - Engeland, F.3
    - Vaste vertegenwoordiging, F.3.1
      - Mr. Willem Nieupoort (1655-1660), F.3.1.1
        Zie Schutte, Repertorium Nederlandse vertegenwoordigers, 7-8.
        - Missiven van mr. Willem Nieupoort, extraordinaris (vanaf 1657 ordinaris) ambassadeur naar Engeland, aan de Staten van Holland, 1655 - 1660; 1651-1661
          - 1655, 1651
          - 1656 jan - jun, 1652
          - 1656 juli - dec, 1653
          - 1657 jan - jun, 1654
          - 1657 juli - dec, 1655
          - 1658, 1656
          - 1659 jan - maart, 1657
          - 1659 apr- juni, 1658
          - 1659 juli - sept, 1659
          - 1659 okt - dec, 1660
          - 1660 jan - sept, 1661
        - Missiven van mr. Willem Nieupoort, extraordinaris (vanaf 1657 ordinaris) ambassadeur naar Engeland, aan de raadpensionaris, 1654 - 1660; 1662-1670
          - 1654, 1662
          - 1655, 1663
          - 1656, 1664
          - 1657, 1665
          - 1658, 1666
          - 1659 jan - jun, 1667
          - 1659 juli - dec, 1668
          - 1660 jan - mrt, 1669
          - 1660 apr - jun, 1670
      - Mr. Pieter Cunaeus (1662-1665), F.3.1.2
        Mr. Pieter Cunaeus was secretaris van de extra-ordinaris ambassade in Engeland 1660-1662 (zie hierna F.3.2.3). Hij werd bij resolutie van 2 oktober 1662 aangeschreven tot nader order de zaken aldaar te blijven waarnemen en wekelijks te schrijven, hetgeen daar voorviel.
        - Missiven van mr. Pieter Cunaeus, secretaris en chargé d'affaires van de ambassade in Engeland, aan de Staten van Holland, 1663-1664; 1671-1675
          - 1663 jan - jun, 1671
          - 1663 juli - dec, 1672
          - 1664 jan - mrt, 1673
          - 1664 apr - mei, 1674
          - 1664 jun, 1675
        - Missiven van mr Pieter Cunaeus, secretaris en chargé d'affaires van de ambassade in Engeland, aan de raadpensionaris, 1663-1665; 1676-1692
          - 1663, 1676
          - 1664 jan - mrt, 1677
          - 1664 apr - mei, 1678
          - 1664 jun - jul, 1679
          - 1664 aug, 1680
          - 1664 sep, 1681
          - 1664 okt, 1682
          - 1664 nov, 1683
          - 1664 dec, 1684
          - 1665 jan - mrt, 1685
          - 1665 jan, 1686
          - 1665 feb, 1687
          - 1665 mrt, 1688
          - 1665 apr, 1689
          - 1665 mei, 1690
          - 1665 jun, 1691
          - 1665 jul, 1692
      - Mr. Michiel van Goch (1664-1665), F.3.1.3
        Zie Schutte, Repertorium Nederlandse vertegenwoordigers, 101.
        - Missiven van mr. Michiel van Gogh, extraordinaris ambassadeur naar Engeland aan de Staten van Holland, 1664-1665; 1693-1699
          - 1664 jun - jul, 1693
          - 1664 aug, 1694
          - 1664 sep, 1695
          - 1664 okt, 1696
          - 1664 nov, 1697
          - 1664 dec, 1698
          - 1665, 1699
        - Missiven van mr. Michiel van Gogh, ordinaris ambassadeur naar Engeland aan de raadpensionaris, 1664-1665; 1700-1708
          - 1664 jun - jul, 1700
          - 1664 aug., 1701
          - 1664 sep - dec, 1702
          - 1665 jan - jun, 1703
          - 1665 jan - jun, 1704
          - 1665 jan - jun, 1705
          - 1665 jul - dec, 1706
          - 1665 jul, 1707
          - 1665 aug - okt, 1708
      - Mr. Johan Boreel (1668-1672), F.3.1.4
        Zie Schutte, Repertorium Nederlandse vertegenwoordigers, 103.
        - Missiven van mr. Johan Boreel, extraordinaris (1669 ordinaris) ambassadeur naar Engelandaan de Staten van Holland, 1669-1672; 1709-1717
          - 1669 jan - feb, 1709
          - 1669 aug - sep, 1710
          - 1669 okt - dec, 1711
          - 1671 jan - mrt, 1712
          - 1671 apr - jun, 1713
          - 1671 aug - sep, 1714
          - 1671 okt - dec, 1715
          - 1672 jan - feb, 1716
          - 1672 mrt - apr, 1717
        - Missiven van mr Johan Boreel, extraordinaris (1669 ordinaris) ambassadeur naar Engelandaan de raadpensionaris, 1669-1672; 1718-1726
          - 1669 jan, 1718
          - 1669 sept - dec, 1719
          - 1671 jan - mrt, 1720
          - 1671 apr - jun, 1721
          - 1671 jul - sep, 1722
          - 1671 okt - dec, 1723
          - 1672 jan - feb, 1724
          - 1672 mrt, 1725
          - 1672 mrt, 1726
      - Anthony Gunther van Kinschot (1669), F.3.1.5
        Anthony Gunther van Kinschot was secretaris van Boreel in 1668. Hij werd bij resolutie van 22 mrt 1669 belast met het waarnemen der zaken gedurende het verlof van Boreel.
        Zie Schutte, Repertorium Nederlandse vertegenwoordigers, 104.
        - Missiven van Anthony Gunther van Kinschot, secretaris van de ambassade naar Engeland, aan de Staten van Holland, 1669; 1727-1728
          - 1669 mrt - jun, 1727
          - 1669 jul - aug, 1728
        - Missiven van Anthony Gunther van Kinschot, secretaris van de ambassade naar Engeland, aan de raadpensionaris, 1669; 1729-1730
          - 1669 mrt - jun, 1729
          - 1669 jul - aug, 1730
    - Bijzondere gezantschappen, F.3.2
      - Mr. Adriaan Pauw, mr. Gerard Schaep, mr. Jacob Cats en mr. Paulus van de Perre (1652), F.3.2.1
        Zie Schutte, Repertorium Nederlandse vertegenwoordigers, 96-97.
        - Missiven van mr. Adriaan Pauw, mr. Gerard Schaep en mr. Jacob Cats, extraordinaris ambassadeurs naar Engeland, aan de Staten van Holland, 1651-1652; 1731
        - Missiven van mr. Adriaan Pauw, mr. Gerard Schaep en mr. Jacob Cats, extraordinaris ambassadeurs naar Engeland, aan de raadpensionaris, 1651-1652; 1732
      - Mr. Adriaan Pauw, mr. Gerard Schaep, mr. Jacob Cats en mr. Paulus van de Perre (1653-1654), F.3.2.2
        Zie Schutte, Repertorium Nederlandse vertegenwoordigers, 97-98.
        - Missiven van mr. Hiëronymus van Beverningk en mr. Willem Nieupoort, extraordinaris gedeputeerden naar Engeland, aan de Staten van Holland, 1653-1654; 1733-1735
          - 1653, 1733
          - 1654 jan - jun, 1734
          - 1654 jul - dec, 1735
      - Lodewijk van Nassau-Beverweerd, mr. Simon van Hoorn, mr. Michiel van Goch en Johan Ripperda (1660-1662), F.3.2.3
        Zie Schutte, Repertorium Nederlandse vertegenwoordigers, 99-102.
        - Missiven van Lodewijk van Nassau-Beverweerd en mr. Simon van Hoorn, extraordinaris ambassadeurs naar Engeland, aan de Staten van Holland, 1660-1662; 1736-1743
          - 1660 jul - dec, 1736
          - 1661 jan - mrt, 1737
          - 1661 apr - jun, 1738
          - 1661 jul - sep, 1739
          - 1661 okt - dec, 1740
          - 1662 jan - mrt, 1741
          - 1662 apr - jun, 1742
          - 1662 jul - dec, 1743
        - Missiven van Lodewijk van Nassau-Beverweerd en mr. Simon van Hoorn, extraordinaris ambassadeurs naar Engeland, aan de raadpensionaris, 1660-1662; 1744-1747
          - 1660 jul - dec, 1744
          - 1661 jan - jun, 1745
          - 1661 jul - dec, 1746
          - 1662 jan - sep, 1747
      - Johan Meerman en mr. Johan Boreel (1667-1668), F.3.2.4
        - Missiven van Johan Meerman en mr. Johan Boreel, extraordinaris ambassadeurs naar Engeland, aan de Staten van Holland, 1667-1668; 1748-1752
          - 1667 okt - dec, 1748
          - 1668 jan - mrt, 1749
          - 1668 mei - jun, 1750
          - 1668 jul - aug, 1751
          - 1668 sep - dec, 1752
        - Missiven van Johan Meerman en mr. Johan Boreel, extraordinaris ambassadeurs naar Engeland, aan de raadpensionaris, 1667-1668; 1753-1763
          - 1667 okt - dec, 1753
          - 1668 jan - mrt, 1754
          - 1668 jan, 1755
          - 1668 feb, 1756
          - 1668 mrt, 1757
          - 1668 apr, 1758
          - 1668 apr, 1759
          - 1668 mei, 1760
          - 1668 jun, 1761
          - 1668 jul - sep, 1762
          - 1668 okt - dec, 1763
      - Mr. Coenraed van Beuningen (1670), F.3.2.5
        - Missiven van mr. Johan Boreel, ordinaris ambassadeur, en mr. Coenraet van Beuningen, extraordinaris ambassadeur naar Engeland, aan de Staten van Holland, 1670; 1764-1765
          - 1670 jan - jun, 1764
          - 1670 jul - dec, 1765
        - Missiven van mr. Johan Boreel, ordinaris ambassadeur, en mr. Coenraet van Beuningen, extraordinaris ambassadeur naar Engeland, aan de raadpensionaris, 1670; 1766-1767
          - 1670 jan - jun, 1766
          - 1670 jul - dec, 1767
      - Johan Meerman (1672), F.3.2.6
        - Missiven van Johan Meerman, extraordinaris ambassadeur, aan de Staten van Holland, 1672; 1768
        - Missiven van Johan Meerman, extraordinaris ambassadeur, aan de raadpensionaris, 1672; 1769
      - Cornelis Teresteyn van Halewijn en Everhard van Weede (1672), F.3.2.7
        - Missiven van Cornelis Teresteyn van Halewijn, extraordinaris gedeputeerde naar Engeland, aan de raadpensionaris, 1672 jul - aug; 1770
    - Stukken afkomstig uit de Loketkas van Holland, F.3.3
      - Stukken met het opschrift "Onderhandelingen met Engeland, 1649-1672", 1771-1774
        - Stukken betreffende de onderhandelingen die de Eerste Engelse Oorlog vooraf zijn gegaan, bijeengebracht door De Witt, met aantekeningen van zijn hand, 1649-1652, 1771-1774
          Voorm. Loketkas van Holland: A 27 no. 2.
          - Deel 1, 1771
          - Deel 2, 1772
          - Deel 3, 1773
          - Deel 4, 1774
      - Tweede portefeuille, bevattende stukken uit de Loketkas, 1775-1795
        - Stukken nopens de onderhandelingen met de Engelse ambassadeurs te 's-Gravenhage (36 artikelen), 1775; , 1651
          Voorm. Loketkas van Holland: A 27.2.
        - Geheime resoluties van de Staten-Generaal nopens het rapport van Adriaen Pauw over zijn legatie, 1649, 1776
          Voorm. Loketkas van Holland: A 27.1.